臺灣桃園地方法院小額民事判決
111年度桃小字第317號
原      告  創意數位科技有限公司

法定代理人  林敬凱  
被      告  生活好科技有限公司

法定代理人  柴佩瓏  
訴訟代理人  陳嵩豐  
上列當事人間請求給付報酬事件，本院於民國111年9月1日言詞
辯論終結，判決如下：
    主    文
一、原告之訴及假執行之聲請均駁回。
二、訴訟費用新臺幣3,200元由原告負擔。
    事實及理由
壹、程序方面：
    按小額訴訟之訴狀送達後，原告不得將原訴變更或追加他訴
    ，但擴張或減縮應受判決事項之聲明者，不在此限，民事訴
    訟法第436 條之23準用第436條第2項適用第255條第1項但書
    第3 款定有明文。又（小額訴訟程序之）當事人為訴之變更
    、追加或提起反訴，除當事人合意繼續適用小額程序並經法
    院認為適當者外，僅得於第436條之8第1項之範圍內為之，
    民事訴訟法第436條之15亦定有明文。經查，原告於民國110
    年9月27日遞狀聲請支付命令時請求：「被告應給付原告新
    臺幣（下同）320,000元，及自民國110年7月15日起至清償
    日止，按週年利率5 ％計算之利息」（見本院司促字卷第3頁
    ），後經本院於110年11月12日以110年度司促字第11801號
    支付命令准許其中75,600元，及自110年7月15日起至清償日
    止，按年息5％計算之利息，暨程序費用500元之請求（見本
    院司促字卷第28頁），然經被告於110年12月1日具狀就上開
    支付命令聲明異議，而依法視為原告就上開支付命令之內容
    對被告提起本案訴訟，嗣於111年3月30日言詞辯論期日原告
    復變更聲明為：「㈠被告應給付原告300,000元，及自111年3
    月30日起至清償日止，按週年利率5 ％計算之利息。㈡願供擔
    保，請准宣告假執行」（見本院桃小字卷第19、21頁），核
    為擴張應受判決事項之聲明，且本件兩造已合意繼續適用小
    額程序（見本院桃小字卷第76頁），本院亦認為適當，故原
    告所為訴之追加，尚屬合法，應准許之。
貳、實體方面：
一、原告主張：原告前於110年6月4日，與被告時任之營運長即
    證人吳建鋒合意訂立專案委託開發合約書（下稱系爭合約書
    ），約定由原告自110年6月4日起，負責協助規劃及架設被
    告集團各平台網路服務架構等開發專案，復約定以一個月為
    一期，每期報酬為240,000元，然被告無故於110年7月15日
    終止上開承攬契約關係，後原告依約請求被告給付報酬300,
    000元，然遭被告藉詞推託，爰依系爭合約書之約定，提起
    本件訴訟等語，並聲明：㈠被告應給付原告300,000元，及自
    111年3月30日起至清償日止，按年息百分之5計算之利息。㈡
    願供擔保，請准宣告假執行。
二、被告則以：證人吳建鋒於110年5月間至被告公司任職，並負
    責資訊系統規劃之工作，後證人吳建鋒以人力不足而建議被
    告尋覓外部公司協助資訊系統之建置，被告遂請證人吳建鋒
    向外詢價及瞭解執行能力等條件，而被告審閱證人吳建鋒提
    出之系爭合約書內容後，認公司因財力及人力資源不足，而
    未同意執行系爭合約書，亦未在系爭合約書上用印，是兩造
    並未成立承攬契約關係等語，資為抗辯。並聲明：㈠原告之
    訴駁回。㈡願供擔保，請准宣告免予假執行。
三、本院得心證之理由：
　㈠按當事人主張有利於己之事實者，就其事實有舉證之責任。
    但法律別有規定，或依其情形顯失公平者，不在此限，民事
    訴訟法第277 條定有明文。又民事訴訟如係由原告主張權利
    者，應先由原告負舉證之責，若原告先不能舉證，以證實自
    己主張之事實為真實，則被告就其抗辯事實即令不能舉證，
    或其所舉證據尚有疵累，亦應駁回原告之請求。原告主張兩
    造間存有系爭合約書之承攬契約關係，而被告未依約給付報
    酬300,000元，然為被告所否認，揆諸上開規定，自應由原
    告就兩造間成立系爭合約書之承攬契約關係乙情，負舉證之
    責。
　㈡原告雖主張：證人吳建鋒有向原告表示承攬契約關係已經成
    立，且證人即專案經理謝依宸已在系爭合約書上用印等語（
    見本院桃小字卷第64頁背面），而證人吳建鋒亦證稱：證人
    謝依宸有要我向原告表示系爭合約書已經簽訂等語（見本院
    桃小字卷第37頁背面）。惟查，證人吳建鋒與被告間之勞務
    契約書中並未提及證人吳建鋒有代表被告對外簽立契約之權
    限（見本院桃小字卷第41至45頁），且證人吳建鋒於本院詢
    問時亦係證稱：契約之簽訂流程均係由外部客戶先提供合約
    ，或是由公司法務先行確認後，再由我去跟客戶協商，協商
    後法務會再次確認契約之內容，證人謝依宸才會在契約書上
    用印，契約關係才算成立，所有的契約都要以證人謝依宸用
    印為準等語（見本院桃小字卷第36頁背面至第37頁），足見
    證人吳建鋒並無代表被告簽訂契約之權限，且依證人吳建鋒
    上開所述，契約關係之成立與否應係以證人謝依宸是否有在
    契約上用印為準。而觀諸系爭合約書上並無兩造之簽名及用
    印乙情，有系爭合約書（見本院桃小字卷第26至31頁）附卷
    可參，復為兩造所不爭執（見本院司促字卷第14頁，桃小字
    卷第64頁背面），則原告主張上開承攬關係已在兩造間成立
    等語，已難認有據。
　㈢再參以原告另主張：證人吳建鋒稱證人謝依宸已將系爭合約
    書寄出等語（見本院桃小字卷第64頁），然證人吳建鋒於本
    院詢問時係證稱：我有親眼看到證人謝依宸在系爭合約書上
    用印，並稱會交由行政人員寄出等語（見本院桃小字卷第37
    頁背面），是原告上開所述與證人吳建鋒之證述內容已然相
    異，況此均為證人謝依宸所否認，證人謝依宸並證稱：我當
    初有請證人吳建鋒去接洽廠商來做這個案子，但被告對於相
    關的細節內容都還沒有決定，所以只是先請證人吳建鋒去找
    廠商接洽，後證人吳建鋒有提供系爭合約書供閱覽，但因系
    爭合約書上關於工作之內容、監管措施等詳細內容均不明，
    所以被告沒有辦法在系爭合約書上用印，我也沒有同意證人
    吳建鋒可以向原告表示契約已經成立等語（見本院桃小字卷
    第61頁背面至第64頁）；復參諸證人吳建鋒提出之通訊軟體
    對話紀錄及錄音譯文，證人謝依宸亦否認為其與證人吳建鋒
    間之對話（見本院桃小字卷第63頁），而證人吳建鋒復未提
    出其他事證供本院審認，且觀諸該等對話紀錄亦僅有提及「
    這邊法務長已經修改，請再幫我看一下是否可以用印」、「
    更新了，結構上我們稍微看一下，頁面內容有些只是先開出
    來，需要整理圖檔跟文案」等語（見本院桃小字卷第46至47
    頁），而錄音譯文中亦僅見對話雙方就系爭合約書之內容、
    付款與否及資遣等事宜多所爭執（見本院桃小字卷第48至50
    頁），均未見證人謝依宸有同意或簽訂系爭合約書等情，自
    難逕以證人吳建鋒上開證述，遽認兩造之間就系爭合約書已
    達成合意。
　㈣此外，原告復未能舉其他事證以明兩造就系爭合約書確已達
    成合意，是原告請求被告給付報酬300,000元，即難認有據
    。
四、從而，原告依系爭合約書之約定，請求被告給付300,000元
    ，及自111年3月30日日起至清償日止，按週年利率5 ％計算
    之利息，為無理由，應予駁回。
五、訴訟費用負擔之依據：民事訴訟法第78條，並依同法第436
    條之19第1 項規定，確定訴訟費用額為原告繳納之裁判費3,
    200元，並諭知如主文第2項所示。
中　　華　　民　　國　　111 　年　　9 　　月　　23　　日
                  桃園簡易庭  法  官  顏嘉漢
以上為正本係照原本作成。
如不服本判決，應於送達後20日內，向本院提出上訴狀並表明上
訴理由，如於本判決宣示後送達前提起上訴者，應於判決送達後
20日內補提上訴理由書（須附繕本）。
如委任律師提起上訴者，應一併繳納上訴審裁判費。   
中　　華　　民　　國　　111 　年　　9 　　月　　23　　日
                              書記官  楊上毅
附錄：
一、民事訴訟法第436條之24第2項：
    對於小額程序之第一審裁判上訴或抗告，非以其違背法令為
    理由，不得為之。
二、民事訴訟法第436條之25：
    上訴狀內應記載上訴理由，表明下列各款事項：
    (一)原判決所違背之法令及其具體內容。
    (二)依訴訟資料可認為原判決有違背法令之具體事實。
三、民事訴訟法第471條第1項：（依同法第436條之32第2項規定
    於小額事件之上訴程序準用之）
    上訴狀內未表明上訴理由者，上訴人應於提起上訴後20日內
    ，提出理由書於原第二審法院；未提出者，毌庸命其補正，
    由原第二審法院以裁定駁回之。